臺灣新北地方法院民事裁定　　　　　　 110年度補字第1498號
原　　　告　凱基商業銀行股份有限公司


法定代理人　魏寶生　
訴訟代理人　葉玉琴　
上列原告請求撤銷繼承登記事件，本院裁定如下：
    主      文
原告應於本裁定送達伍日內補繳裁判費新臺幣貳萬肆仟玖佰伍拾
捌元，並具狀記載被告甲○○之姓名，暨檢附其戶籍謄本（記事
欄勿省略）陳報本院，或依法聲請公示送達，逾期未補正，即駁
回原告之訴。
    理      由
一、按提起民事訴訟，應依民事訴訟法第1編第3章第1節、第2節
    之規定繳納裁判費，此為必備之程式。次按「當事人書狀，
    除別有規定外，應記載下列各款事項：一、當事人姓名及住
    所或居所；當事人為法人、其他團體或機關者，其名稱及公
    務所、事務所或營業所。書狀內宜記載當事人、法定代理人
    或訴訟代理人之性別、出生年月日、職業、國民身分證號碼
    、營利事業統一編號、電話號碼及其他足資辨別之特徵。」
    、「書狀不合程式或有其他欠缺者，審判長應定期間命其補
    正。」、「原告之訴，有下列各款情形之一，法院應以裁定
    駁回之。但其情形可以補正者，審判長應定期間先命補正：
    六、起訴不合程式或不備其他要件者。」，民事訴訟法第11
    6條第1項第1款、第2項及第121條第1項、第249條第1項第6
    款定有明文。再按「核定訴訟標的之價額，以起訴時之交易
    價額為準；無交易價額者，以原告就訴訟標的所有之利益為
    準。」，民事訴訟法第77條之1第2項定有明文。又債權人主
    張債務人詐害其債權，依民法第244條規定提起撤銷詐害行
    為之訴者，債權人行使撤銷權之目的，在使其債權獲得清償
    ，故應以債權人因撤銷權之行使所受利益為準，原則上以債
    權人主張之債權額，計算其訴訟標的價額；但被撤銷法律行
    為標的之價額低於債權人主張之債權額時，則以該被撤銷法
    律行為標的之價額計算（最高法院99年度台抗字第222號裁
    定意旨及最高法院97年度第1次民事庭會議決議意旨參照）
    。
二、查原告提出之起訴狀未依民事訴訟法第116條第1款規定記載
    被告甲○○之姓名，致無法送達文書，且原告起訴未據繳納
    裁判費，本件原告主張之債權額為新臺幣（下同）2,410,75
    5元，但被撤銷法律行為標的之價額為附表所示之13,847,84
    0元，則依上列說明，自應以較低之債權額計算，故本件訴
    訟標的價額核定為2,410,755元，應徵第一審裁判費24,958
    元。茲依民事訴訟法第249條第1項但書規定，限原告於本裁
    定送達5日內補繳裁判費24,958元，並具狀記載被告甲○○
    之姓名，暨檢附其戶籍謄本（記事欄勿省略）陳報本院，或
    依法聲請公示送達，逾期未補正，即駁回原告之訴，爰裁定
    如主文。
中    華    民    國   110    年    12    月    8     日
                  民事第七庭    法  官  楊千儀
正本係照原本作成。
如不服本裁定關於核定訴訟標的價額部分，應於送達後10日內向
本院提出抗告狀，並繳納抗告費新臺幣1,000元；其餘關於命補
繳裁判費部分，不得抗告。
中    華    民    國   110    年    12    月    8     日
                                書記官  李育真
附表：
依內政部不動產交易實價查詢與本件系爭房屋及其基地相近之每
層房地單價為106,000元/平方公尺×系爭房屋面積130.64平方公
尺＝13,847,840元。